【裁判字號】    99,上訴,119
【裁判日期】    990316
【裁判案由】    殺人未遂等
【裁判全文】
臺灣高等法院高雄分院刑事判決         99年度上訴字第119號
上  訴  人
即  被  告  甲○○
選任辯護人  李衍志律師
上列上訴人因殺人未遂等案件，不服臺灣屏東地方法院98年度訴
字第873 號中華民國98年11月24日第一審判決（起訴案號：臺灣
屏東地方法院檢察署98年度偵字第3110號），提起上訴，本院判
決如下：
      主    文
原判決關於殺人未遂暨定執行刑部分均撤銷。
甲○○殺人未遂，累犯，處有期徒刑伍年陸月。
其他上訴駁回。
上開撤銷改判所處有期徒刑伍年陸月；與駁回上訴之犯非法寄藏
可發射子彈具殺傷力之槍枝罪（累犯）所處有期徒刑伍年，併科
罰金新臺幣拾萬元，罰金如易服勞役以新臺幣壹仟元折算壹日，
扣案土造手槍（含彈匣壹個，槍枝管制編號：0000000000號）壹
把沒收；犯肇事致人傷害逃逸罪（累犯）所處有期徒刑壹年。應
執行有期徒刑玖年陸月，併科罰金新臺幣拾萬元，罰金如易服勞
役以新臺幣壹仟元折算壹日；扣案土造手槍（含彈匣壹個，槍枝
管制編號：0000000000號）壹把沒收。
      事    實
一、甲○○前於民國（下同）94年間，因違反毒品危害防制條例
    、槍砲彈藥刀械管制條例、過失傷害等案件，分別經臺灣屏
    東地方法院以94年度簡字第1551號判處有期徒刑5 月（後減
    刑為有期徒刑2 月又15日），94年度訴字第977 號判處有期
    徒刑1 年10月、併科罰金新臺幣30萬元，94年度交易字第78
    5 號判處有期徒刑4 月（後減刑為有期徒刑2 月），再經合
    併定應執行有期徒刑2 年確定；又於95年間，因違反毒品危
    害防制條例、恐嚇等案件，分別經該院以95年度簡字第884
    號判處有期徒刑6 月（後減刑為有期徒刑3 月）、95年度簡
    字第1019號判處有期徒刑5 月（後減刑為有期徒刑2 月又15
    日），再經合併定應執行有期徒刑5 月確定；上開各罪之徒
    刑部分接續執行至97年2 月14日而假釋（罰金易服勞役部分
    執行至97年8 月12日出監），並於98年1 月12日假釋期滿未
    經撤銷視為執行完畢。
二、甲○○明知可發射子彈、具殺傷力之土造手槍，以及具殺傷
    力之子彈均係槍砲彈藥刀械管制條例所定管制物品，未經許
    可不得持有、寄藏，竟基於非法寄藏土造手槍與子彈之犯意
    ，於97年9 月底某日，在屏東縣屏東市○○○路「JK超商」
    附近之小巷內，接受施新進（已歿，經檢察官為不起訴處分
    確定）委託保管土造手槍（含彈匣1 個，槍枝管制編號：00
    00000000號）1 把及子彈2 顆而持有，隨後將該等槍彈攜回
    屏東縣屏東市○○路676 巷14號住處寄藏之。
三、甲○○於98年3 月22日晚間，隨身攜帶上開土造手槍與子彈
    ，而駕駛車牌號碼5759-PY 號自小客車行經屏東縣屏東市○○○路路段之際，因會車衝突與駕駛車牌號碼0512-JQ 號自
    小貨車、搭載乙○○之丁○○發生口角，詎甲○○心生不滿
    ，繼而與丁○○展開追撞，迨於同日20時10分許，丁○○駛
    入屏東縣屏東市○○街212 巷16弄內，甲○○雖預見持槍朝
    上開自小貨車射擊，極可能導致乘坐車內之丁○○、乙○○
    中彈身亡，竟基於縱若開槍致人於死亦不違反其本意之殺人
    未必故意，以裝填上開子彈之土造手槍，在上開自小貨車後
    方，朝丁○○、乙○○乘坐之正副駕駛座方向接續開槍射擊
    2 次，因子彈擊穿該自小貨車之後車廂車門、打中置於正副
    駕駛座後方之音箱，使丁○○、乙○○倖免於難而殺人未遂
    （毀損車門部分業經撤回告訴）。
四、甲○○開槍射擊丁○○、乙○○後，迅速駕車逕自現場離去
    ，並將該車暫停在屏東縣屏東市某友人住處旁，再另行聯絡
    不知情之胞兄方毅強駕駛車牌號碼WD-8105 號自小客車前來
    供其使用。迄甲○○改駕車牌號碼WD-8105 號自小客車，於
    98年3 月22日21時許駛至屏東縣屏東市○○○路與公成路路
    口之際，詎貿然撞上於該處停等紅燈、騎乘車牌號碼H9U-12
    9 號重型機車之丙○○，致丙○○人車倒地，並受有頭部外
    傷、左腳挫傷、上唇撕裂傷、上牙齒損傷、左鼻內裂傷及鼻
    骨骨折等傷害（過失傷害部分未據告訴）。而甲○○駕車撞
    擊丙○○後，明知發生致人傷害之事故，竟另行基於肇事遺
    棄之犯意，未停留現場處理或報警，即駕駛車牌號碼WD-810
    5 號自小客車逕行離去。
五、嗣經警據報後循線追查前揭槍殺、肇事遺棄等事件，甲○○
    並於98年3 月30日自行向警方投案，因而查獲，並為警扣得
    上開土造手槍（含彈匣1 個）1 把、槍擊後所餘彈殼2 顆。
六、案經屏東縣政府警察局屏東分局報告臺灣屏東地方法院檢察
    署檢察官偵查起訴。
      理    由
壹、程序方面（證據能力）：
一、按被告以外之人於審判外之言詞或書面陳述，除法律有規定
    者外，不得作為證據；法院或檢察官得囑託醫院、學校或其
    他相當之機關、團體為鑑定，或審查他人之鑑定，並準用第
    203 條至第206 條之1 之規定；其須以言詞報告或說明時，
    得命實施鑑定或審查之人為之；刑事訴訟法第159 條第1 項
    、第208 條第1 項分別定有明文。是法院或檢察官依刑事訴
    訟法第208 條第1 項之規定，囑託鑑定機關所出具之鑑定報
    告，應為上開傳聞法則之例外，另囑託包括檢察官直接囑託
    及概括指定而由警察機關逕送鑑定之情形。故內政部警政署
    刑事警察局於本案偵查中，受檢察官概括指定而由警察機關
    逕送鑑定所為之槍彈鑑定書（98年6 月11日刑鑑字第098006
    3233號，見偵卷第23頁），依前揭說明自有證據能力。
二、按被告以外之人於審判外之陳述，雖不符刑事訴訟法第159
    條之1 至之4 等規定，惟經當事人於審判程序同意作為證據
    ，法院審酌該言詞陳述或書面陳述作成時之情況，認為適當
    者，亦得為證據；又當事人、代理人或辯護人於法院調查證
    據時，知有刑事訴訟法第159 條第1 項不得為證據之情形，
    而未於言詞辯論終結前聲明異議者，視為有前項之同意；刑
    事訴訟法第159 條之5 定有明文。本件當事人、辯護人對證
    人丙○○於警詢時所為陳述，未於言詞辯論終結前聲明異議
    ，本院審酌上開證據作成時，並無不當取供或非法取得之情
    形，認以之作為本案證據亦屬適當，故依法具有證據能力。
貳、實體方面：
一、上揭事實欄二所載未經許可寄藏槍枝、子彈之犯罪事實，業
    據上訴人即被告甲○○（下稱被告）於檢察官偵查中、原審
    及本院審理中供承不諱（見偵查卷第29頁、原審卷第32、10
    4 頁、本院卷第54頁），並有上揭土造手槍、彈殼扣案可資
    佐證。又上揭扣案之土造手槍1 把連同彈殼，經送內政部警
    政署刑事警察局以檢視法、性能檢驗法、動能試射法鑑驗，
    結果認定「一送鑑彈殼2 顆，認均係已擊發之口徑9MM （9
    ×19MM）制式彈殼。二送鑑手槍一枝（槍枝管制編號：0000
    000000號），認係改造手槍，由仿BERETTA 廠M9型半自動手
    槍製造之槍枝，換裝土造金屬槍管而成，其擊發功能正常，
    可供擊發適用子彈使用，認具有殺傷力。三比對結果，送鑑
    彈殼2 顆與同案送鑑手槍1 枝之試射彈殼，經比對結果，其
    彈底特徵紋痕均吻合，認均係由該槍枝（槍枝管制編號：00
    00000000號）所擊發」等情，有內政部警政署刑事警察局98
    年6 月11日刑鑑字第0980063233號鑑驗書乙份附卷可憑（見
    偵查卷(一)第23至24頁），足見該扣案土造手槍確實具有殺傷
    力。又上揭扣案彈殼2 顆既為被告使用寄藏之子彈擊發後所
    留，則該等子彈得以裝填在上開土造手槍中順利擊發、射穿
    汽車車門，亦有屏東縣政府警察局現場勘察、採證照片附卷
    可按（見警卷第71至76頁），益足認定該土造手槍確實具有
    殺傷力無訛。綜上各情，堪認被告此部分之自白與事實相符
    ，為真實可信，被告此部分罪證明確，其未經許可寄藏槍枝
    、子彈之犯行堪以認定。
二、上揭事實欄四所載駕駛動力交通工具肇事致人傷害而逃逸之
    犯罪事實，亦據被告於警訊、檢察官偵查中、原審及本院審
    理中供承不諱（見警卷第7 至9 頁、偵查卷(一)第7 頁、原審
    卷第104 頁、本院卷第54頁背面），核與證人丙○○於警訊
    時證述之情節（見警卷第15至16頁）一致，復有高雄醫學大
    學附設中和紀念醫院診斷證明書、道路交通事故現場圖、調
    查報告表附卷可稽（見警卷第44、47-49 頁）。準此，被告
    此部分之自白亦與事實相符，其此部分之罪證亦甚明確，其
    駕駛動力交通工具肇事致人傷害而逃逸之犯行亦堪認定。
三、關於事實欄三所載殺人未遂犯罪事實部分，訊據被告供認有
    於該時地與丁○○發生衝突，並朝丁○○、乙○○乘坐之自
    小貨車連開二槍，因此擊穿後車廂車門、子彈打中置於正副
    駕駛座後方之音箱等情不諱，惟矢口否認有何殺人未遂犯行
    ，辯稱：我雖然有開槍打到丁○○所駕駛小客車後車廂，但
    我是為了自己安全，因為對方有倒車撞，我才開槍自衛，我
    並沒有殺人之故意，如果我要殺人，就可從正面射擊就好了
    云云。經查：
  (一)、按刑法上之故意，依第13條第1 項、第2 項之規定，分為
      直接故意（或確定故意）與間接故意（或不確定故意）二
      種。行為人對於構成犯罪之事實，明知並有使之發生（實
      現）該事實之決意，進而實行該犯罪決意之行為，乃直接
      故意；行為人對於構成犯罪之事實，預見其有發生（實現
      ）之可能，因該犯罪事實之發生（實現）不違背其本意，
      乃予容認，任其發生（實現）之情形，為間接故意（最高
      法院97年度台上字第1275號刑事判決發回意旨參照）。證
      人丁○○（即被害人）於原審審理中結證稱：「當時狀況
      是我們做完生意要回家．．．我在車道上行駛，被告的車
      子原本停在路口要起步駛入車道，但我沒有讓被告進入車
      道，因為我已經行駛經過，之後我停紅綠燈時，被告就追
      上來，然後停在我的左手邊，接下來我們有發生口角，我
      的女朋友（指被害人乙○○）有阻止我，叫我快走，後來
      被告有爬過來他的車子副駕駛座，當時我沒有看到被告手
      上拿東西，他原本有打算要開車門下車，但我女朋友要我
      趕快把車開走，我開走後，被告就跟著開過來，我開車給
      被告追，然後我就彎進一條巷子，那是一條產業道路，但
      是可容得下二部車，被告當時還是繼續追趕在我的後面，
      我就不讓他超車，接下來被告就用他的車頭要硬擠，我就
      擋住不讓他超過，被告就繼續追撞我的車，這時我就請我
      女朋友打電話報警」、「接下來被告就繼續追撞我們的車
      ，這是第二次撞擊我們，後來我看到被告下車，我仍繼續
      往前開，後來我就聽到二聲槍聲，這二聲槍聲是連續的，
      我覺得我的車子有被擊中」、「我感覺車子中槍之後，我
      先看看我女朋友有沒有事情，因為她已經被嚇傻了，我接
      著看後面，看被告是否要再追我們，後來我看到被告上車
      要離開，所以我就沒有急著往前開」、「我感覺（車子）
      中槍之後，沒有馬上下車，但我有先看被告的車牌，後來
      我看到被告的車有迴轉，我有倒車去追被告，在車子轉正
      時，我才看到被告的車牌，我追他的時候，是想要看被告
      的車牌，而且我有保持相當的距離，直到公館出所，我就
      直接去報案」等語（見原審卷第105 頁），核與證人乙○○（即被害人）於原審審理中證述之情節相符（見原審卷
      第109 頁）。依證人丁○○、乙○○上開證述內容觀之，
      被告係於丁○○、乙○○所在自小貨車之後方，持槍朝車
      內之正副駕駛座方向射擊，且連開二槍，斯時該自小貨車
      後車廂車門雖然關閉、正副駕駛座後方並置有音箱，惟擊
      發之子彈顯有可能穿過車門、越過音箱而擊中車內乘客，
      此觀該等彈道乃直指丁○○和乙○○位處之正副駕駛座、
      子彈最後落點係於該處後方之音箱即明（見警卷第71-73
      頁採證照片所示）；再參以被告持槍接連擊發二次，由該
      等彈孔高度、彈道位置等客觀情狀，亦足認定被告執意開
      槍，明確朝向上開自小貨車內射擊無誤；則丁○○、乙○○乘坐於上開自小貨車內，既顯有遭子彈擊中之可能；被
      告於原審審理中更坦認其知悉對有人所在之車內開槍極可
      能致人中彈身亡（見原審卷第33頁反面），竟仍悍然持用
      上開具殺傷力之土造手槍與子彈，朝丁○○、乙○○之方
      向接連射擊二次，無疑被告當時預見所發射之子彈可能打
      中人體，仍認縱使他人因而遭擊斃亦不違背其本意，當有
      殺人之未必故意甚明。
  (二)、被告於原審審理中雖辯稱：只是會車衝突而開槍威嚇，又
      連開2 槍是因為重心不穩而誤擊，總之沒有致人於死的意
      思云云，然據證人丁○○、乙○○於原審審理中同時具結
      證稱：案發前乃與被告在路口先發生會車衝突，其後伊等
      繼續開車往前、被告則尾隨而至，直到進入巷口內，被告
      開始一路追撞，並試圖超車到伊等前方，此時因來者不善
      ，唯恐被告超車擋住前方後會有進一步不理性的舉動，所
      以丁○○才會奮力阻止被告超車、刻意駕車攔擋，不久便
      聽到槍擊聲響，接連兩聲等語（見原審卷第105 頁反面、
      第109 頁）。參諸證人丁○○、乙○○與被告素不相識，
      衡情並無理由需編造事實誣指被告，使自己無端陷入偽證
      罪責之風險，且其等與被告間既無仇隙，殊難想像僅偶因
      行車發生糾紛，即處心積慮捏造事實，蓄意陷被告於殺人
      之重罪，復觀證人丁○○、乙○○案發迄今未曾對被告訴
      請任何損害賠償，並願意接受被告致歉、與之達成和解，
      無意再予追究車門遭到子彈射穿之毀損乙事，更表示自己
      在前揭追撞過程中擦撞被告亦有不對之處等情，有撤回告
      訴狀、和解書各1 紙在卷可查（見原審卷第118-119 頁）
      ，益徵其等無誣陷被告之動機與必要，自堪認證人丁○○
      、乙○○所述內容屬實，則被告既然尋釁追撞在先，開槍
      射擊在後，其執意追究會車衝突、刻意取槍射擊，顯有容
      認子彈射穿車門擊斃證人丁○○、乙○○亦在所不惜之殺
      人未必故意。是被告上揭所稱：開槍僅係威嚇對方之辯解
      ，自屬避重就輕之詞，而不足採信；何況，被告係以同一
      方向朝證人丁○○、乙○○位處之正副駕駛座連開二槍，
      果若被告如其所辯，乃基於威嚇之意思，衡情自應槍口朝
      上、對空鳴槍，自不可能瞄向車輛射擊；又若被告所辯屬
      實，乃基於一時重心不穩而誤擊，衡情被告在擊發第一槍
      之後，理應意識到車內乘客顯有可能遭到子彈擊中致生傷
      亡，因而儘速收起槍枝，但被告竟未為停止，反而繼續朝
      同一方向擊發第二槍，俱見被告取用裝填子彈之槍枝，並
      上膛、開保險，進而有意識地瞄準射擊，益徵其辯稱係不
      慎擊發子彈云云，無從採信。
  (三)、綜上所述，被告上開辯解，係屬卸責之詞，不足採信；被
      告於行為當時，被告對於構成開槍會造成他人死亡之犯罪
      事實，主觀上有預見，而結果之發生又不違背其本意時，
      即屬不確定故意之範疇，自應就其結果之發生，負故意犯
      罪責任；從而事實欄三所示殺人未遂犯行亦堪認定。
四、核被告於事實欄二所載未經許可寄藏槍枝、子彈之行為，係
    犯槍砲彈藥刀械管制條例第8 條第4 項之非法寄藏槍枝罪、
    同條例第12條第4 項之非法寄藏子彈罪。被告受託保管土造
    手槍1 把、子彈2 顆，其保管本身所為之持有，係寄藏之當
    然結果，均不另論罪（最高法院74年台上字第3400號判例意
    旨參照）；被告同時寄藏土造手槍、子彈，係一行為觸犯數
    罪名，為想像競合犯，應依刑法第55條從一重之非法寄藏槍
    枝罪處斷。被告於事實欄三所載基於縱若開槍致人於死亦不
    違反其本意之殺人未必故意，以裝填上開子彈之土造手槍，
    朝丁○○、乙○○乘坐之正副駕駛座方向接續開槍射擊二次
    ，因僅打中置於正副駕駛座後方之音箱，使丁○○、乙○○
    倖免於難之行為，係犯刑法第271 條第2 項、第1 項之殺人
    未遂罪；被告接連開槍射擊二次，係於密切接近時地所為，
    各行為之獨立性極為薄弱，依通常社會觀念難以強行分開，
    應視為數個舉動之接續實施，合為包括一行為予以評價，故
    被告以一接續行為同時犯二個殺人未遂罪，為想像競合犯，
    應依刑法第55條從一重處斷。被告於事實欄四所載駕駛車牌
    WD-8105 號自小客車，疏於注意撞擊丙○○成傷（過失傷害
    部分未據告訴）後，明知其已發生致人傷害之事故，竟未停
    留現場處理或報警，即駕該車逃逸之行為，係犯刑法第185
    條之4 之駕駛動力交通工具肇事致人傷害而逃逸罪。被告所
    犯上開非法寄藏槍枝、殺人未遂、駕駛動力交通工具肇事致
    人傷害而逃逸等三罪，犯意各別、行為互殊，應分論併罰。
    被告曾受如事實欄所載判刑執行等情，有前案紀錄表、刑案
    資料查註紀錄表各1 份可考，其於徒刑執行完畢後五年內故
    意再犯本件有期徒刑以上之各罪，為累犯，就法定刑為死刑
    、無期徒刑以外之有期徒刑及罰金刑部分，均應依刑法第47
    條第1 項加重其刑（寄藏槍枝為繼續犯，犯罪乃繼續至寄藏
    行為終了時止，故被告寄藏行為既持續至98年1 月12日假釋
    期滿之後，自應論以累犯，最高法院90年度台非字第21號判
    決意旨參照）。被告開槍射擊但未致人死亡，係已著手於犯
    罪行為之實行而未發生犯罪之結果，為未遂犯，此部分爰依
    刑法第25條第2 項減輕其刑。本件被告所犯罪刑，同有刑度
    加重與減輕之部分，應依法先加後減之。至被告選任辯護人
    為被告辯稱：被告就關於寄藏槍彈部分犯行，於警訊及偵審
    中自白，並說明槍彈之來源，施新進部分業經台灣屏東地方
    法院檢署檢察官不起訴處分在案，原審未依槍砲彈藥刀械管
    制條例第18條第4 項減輕或免除其刑，顯有違誤云云；惟查
    ，本件被告雖於偵查及審判中自白槍、彈來自施新進，但施
    新進已於97年10月31日死亡，此有人戶籍資料查詢結果附卷
    可按（見偵查卷(一)第25頁），顯無查獲或因而防止重大危害
    治安事件之發生可言，自與該槍砲彈藥刀械管制條例第18條
    第4 項規定之因而「查獲」之情形有別（最高法院91年台上
    第2969號刑事判決意旨參照），自不得依上揭規定減輕或免
    除其刑，附此敘明。
五、原審就被告非法寄藏槍枝、子彈及駕駛動力交通工具肇事致
    人傷害而逃逸部分，認罪證明確，因而適用槍砲彈藥刀械管
    制條例第8 條第4 項、第12條第4 項，刑法第11條前段、第
    185 條之4 、第47條第1 項、第42條第3 項、第38條第1項
    第1 款規定，並審酌被告自87年間起，即有竊盜、強盜、傷
    害、搶奪、違反毒品危害防制條例、恐嚇等前科，屢受判刑
    、執行，有上開前案紀錄資料可查；且觀被告前因違反槍砲
    彈藥刀械管制條例等案件入獄執行，甫於97年8 月12日出監
    ，竟即再於97年9 月底寄藏槍彈，無疑上開判刑執行結果無
    法使被告記取教訓，而有長期監禁教化之必要；被告開槍犯
    案後，未久即再致生車禍事故，其傷人非輕，卻不停留在場
    處理後續，造成被害人丙○○生命、身體安危之威脅莫大，
    益見其犯罪結果影響顯鉅；惟念及被告對於違反槍砲彈藥刀
    械管制條例之重罪，尚知承擔刑責、主動投案報繳槍枝，並
    於本件偵審程序始終自白不諱；對於肇事遺棄之罪責，亦知
    坦然面對司法，並向被害人丙○○賠償所受損害，有和解書
    附卷可憑（見原審卷第67頁）等一切情狀，而就被告犯非法
    寄藏可發射子彈具殺傷力之槍枝罪部分量處有期徒刑伍年，
    併科罰金新臺幣拾萬元，並諭知罰金如易服勞役以新臺幣壹
    仟元折算壹日；犯駕駛動力交通工具肇事致人傷害而逃逸罪
    部分處有期徒刑壹年。並敘明98年6 月10日修正公布刑法第
    42條，僅係配合調整所引項次，尚非法律規定有所變更，自
    無新舊法比較適用之問題。又敘明扣案土造手槍（含彈匣1
    個）1 把，因屬違禁物，應依刑法第38條第1 項第1 款宣告
    沒收。至上開被告寄藏之子彈，因於開槍射擊被害人丁○○
    、乙○○時已擊發耗罄，而擊發後殘留現場之扣案彈殼2顆
    則非違禁物，自無宣告沒收之必要。其認事用法，核無不合
    ，量刑亦屬允當。被告上訴意旨以原判決此部分量刑過重，
    指摘原判決此部分不當，均為無理由，應予駁回。
六、原判決就被告殺人未遂犯行部分，據以論處被告殺人未遂罪
    刑，固非無見；惟查：(一)原判決事實欄記載被告係「基於縱
    若開槍致人於死亦不違反其本意之殺人未必故意」，而原判
    決理由則記載「被告確係基於殺人之犯意」，致有事實與理
    由矛盾之違誤。(二)刑事審判旨在實現刑罰權分配之正義，法
    院對於被告之量刑，應本於比例、平等及罪刑相當原則等行
    為人之責任為基礎，並審酌刑法第五十七條所列之各款情狀
    為量刑輕重之標準，期使輕重得宜，罰當其罪。本件被告所
    犯人殺人未遂部分，業與被害人丁○○、乙○○達成和解，
    有和解書附卷可憑（見原審卷第119 頁），原判決就此部分
    未予審酌，亦有未合。被告上訴意旨，否認有不確定殺人之
    犯意，指摘原判決此部分不當，為無理由；自應由本院將原
    判決關於殺人未遂部分及定執行刑部分均撤銷改判。審酌被
    告因發生會車與被害人丁○○發生口角衝突，一時衝動，致
    而本件殺人未遂犯行，被告於原審辯論終結後即與被害人乙○○、丁○○達成和解（如上揭所載），被害人已表明不願
    追究等一切情狀，爰量處有期徒刑伍年陸月。此部分撤銷改
    判所處有期徒刑伍年陸月；與上揭駁回上訴之犯非法寄藏可
    發射子彈具殺傷力之槍枝罪所處有期徒刑伍年，併科罰金新
    臺幣拾萬元，罰金如易服勞役以新臺幣壹仟元折算壹日，扣
    案土造手槍（含彈匣壹個，槍枝管制編號：0000000000號）
    壹把沒收；犯肇事致人傷害逃逸罪所處有期徒刑壹年。應執
    行有期徒刑玖年陸月，併科罰金新臺幣拾萬元，罰金如易服
    勞役以新臺幣壹仟元折算壹日；扣案土造手槍（含彈匣壹個
    ，槍枝管制編號：0000000000號）壹把沒收。
七、至公訴意旨認被告槍擊毀損車門涉犯刑法第354 條之毀損他
    人物品罪嫌部分（見原審卷第103 頁反面），業據告訴人丁○○撤回告訴在案，有前開撤回告訴狀1 紙足稽（見原審卷
    第118 頁），故此部分自欠缺訴追條件，惟該罪因與被告殺
    人未遂犯行部分有想像競合犯關係，為裁判上一罪，依法不
    另為不受理之諭知，附此敘明。
據上論結，應依刑事訴訟法第368 條、第369 條第1 項前段、第
364 條、第299 條第1 項前段，刑法第271 條第2 項、第1 項、
、第55條、第47條第1 項、第25條第2 項、第51條第5 款，判決
如主文。
本案經檢察官張其主到庭執行職務。
中    華    民    國    99    年    3     月    16    日
                  刑事第四庭    審判長法  官  蕭權閔
                                      法  官  林水城
                                      法  官  李嘉興
以上正本證明與原本無異。
如不服本判決，應於判決送達後10日內向本院提出上訴狀，其未
敘述理由者並應於提出上訴狀後10日內向本院補提理由書（應附
繕本）。
中    華    民    國    99    年    3     月    16    日
                                      書記官  陳靖華

附錄本判決論罪科刑法條：
槍砲彈藥刀械管制條例第八條第四項
  未經許可，持有、寄藏或意圖販賣而陳列第一項所列槍枝者，
  處三年以上十年以下有期徒刑，併科新臺幣七百萬元以下罰金
  。
槍砲彈藥刀械管制條例第十二條第四項
  未經許可，持有、寄藏或意圖販賣而陳列子彈者，處五年以下
  有期徒刑，併科新台幣三百萬元以下罰金。
刑法第二百七十一條第一、二項
  殺人者，處死刑、無期徒刑或十年以上有期徒刑。
  前項之未遂犯罰之。
刑法第一百八十五條之四 
  駕駛動力交通工具肇事，致人死傷而逃逸者，處六月以上五年
  以下有期徒刑。

司法院資訊處製作；財團法人民間司法改革基金會備份。
